台灣士林地方法院刑事判決　　　　　　95年度交簡上字第67號
上　訴　人　台灣士林地方法院檢察署檢察官
被　　　告　甲○○
選任辯護人　陳守文　律師
上列上訴人因被告過失傷害案件，不服本院於中華民國95年10月
20日以95年度交簡字第219 號第一審刑事簡易判決（起訴案號：
台灣士林地方法院檢察署95年度偵字第5041號），提起上訴，本
院管轄之第二審合議庭判決如下：
    主  文
上訴駁回。
    事實及理由
一、犯罪事實
　　甲○○於民國94年12月17日下午3 時30分許，駕駛車牌號碼
  　4683-DJ 號自用小貨車，沿台北縣汐止市○○路由東北往西
    南北方向行駛，行經該路段178 號電線桿前，理應注意汽車
    在劃有分向限制線之路段，不得駛入來車之車道內，且依當
    時路況，又無不能注意之情事，竟疏未注意跨越分向限制線
    駛入對向車道，而與該車道乙○○所騎乘並搭載鄭響　之車
    牌號碼MP7-601 號重型機車發生擦撞，致乙○○及鄭響  人
    車倒地，鄭響　受有左踝內踝骨折、左下肢多處擦傷等傷害
    甲○○於肇事後即留於現場，於接獲通報尚不知肇事人為何
    人之交通警察到場處理時，當場向有偵辦犯罪權限之警察坦
    承係肇事人而自首接受裁判，始查悉上情。
二、認定犯罪事實所憑之證據
　1、被告之自白；
　2 、告訴人鄭響　、證人乙○○於警訊中、偵查中之供述；
  3 、台北縣政府警察局道路交通事故肇事人自首情形紀錄表；
  4 、鄭響　之診斷證明書；
　5 、道路交通事故調查報告表、道路交通事故現場圖、車損及
  　　交通事故現場照片共16張。
　故本件事證明確，被告犯行堪以認定。
三、論罪科刑
（一）新舊法之比較
  　  按94年1 月7 日修正之刑法第2 條第1 項規定，行為後法
      律有變更者，適用行為時之法律。但行為後之法律有利於
      行為人者，適用最有利於行為人之法律。
   1、新增刑法施行法第1 條之1 規定，94年1 月7 日刑法修正
      施行後，刑法分則編所定罰金之貨幣單位為新台幣；94年
      1 月7 日刑法修正時，刑法分則編未修正之條文定有罰金
      者，自94 年1月7 日刑法修正後，就其所定數額提高為30
      倍，但72 年6月26日至94年1 月7 日新增或修正之條文，
      就其所定數額提高為3 倍。故刑法施行法第1 條之1 第1
      項有關刑法分則編所定之貨幣單位自修正施行後改為新台
      幣之規定，應自95年7 月1 日起一律予以適用。而同條第
      2 項之規定則屬罰金罰鍰提高標準條例第1 條但書之情形
      ，既然刑法分則有關罰金之數額，已依上開施行法第1 條
      之1 第2 項規定，依一定之比率規定罰金之倍數，自應依
      其規定而不再適用罰金罰鍰提高標準條例第1 條前段之規
      定。則刑法分則編未修正之條文定有罰金者，自94年1 月
      7 日刑法修正施行後，應適用刑法施行法第1 條之1 之規
      定。
   2、修正前刑法第33條第5 款有關刑法法定刑中罰金刑部分為
      銀元1 元以上（即新台幣3 元以上），而修正後刑法第33
      條第5 款有關法定刑罰金部分規定為新台幣1,000 元以上
      ，故對於被告所犯刑法第284 條第1 項前段中有關罰金刑
      部分，應依被告行為時刑法第33條第5 款規定較有利於被
      告。
   3、刑法第62條前段於被告行為時係規定：「對於未發覺之罪
      自首而受裁判者，減輕其刑」，被告行為後修正為：「對
      於未發覺之罪自首而受裁判者，得減輕其刑」，經比較修
      正前後之規定，以被告行為時之刑法較有利於被告。
   4、經綜合被告本件全部罪刑之結果而為比較，被告行為後之
      刑法並不較有利於被告，本件應適用被告行為時刑法之規
      定論處。
（二）核被告所為，係犯刑法第284 條第1 項前段之過失傷害罪
      （其最重本刑為有期徒刑6 月）。本件車禍事故發生後，
      警方到現場處理時，被告在場主動表明為肇事人並接受裁
      判，有台北縣政府警察局道路交通事故肇事人自首情形紀
      錄表附卷可參，與自首要件相符，應依修正前刑法第62條
      前段有關自首規定，減輕其刑。又刑事責任與民事損害賠
      償本為二不同領域，量刑時雖應考量被告犯罪後態度，仍
      不得僅因被告尚未與告訴人達成和解，即遽科以重刑。查
      本案被告前無犯罪紀錄，素行尚佳，現在軍中服役中，有
      台灣高等法院被告全國前案紀錄表1 紙及卷附資料可稽，
      其因駕車不慎撞傷告訴人，造成告訴人受有如附件犯罪事
      實所載傷害，被告在原審確曾明確表示願與告訴人和解，
      雖因服役在即，無法工作，仍並盡力籌措新台幣五萬元攜
      至法院，擬作為賠償告訴人之初期賠償金，惟因雙方對於
      損害賠償數額認知歧異過大，終未能達成和解，亦有原審
      卷附筆錄可憑。
（三）原審審酌上開被告素行、犯罪動機、被害人傷勢、被告自
      首本案犯行，依法應予減刑，被告坦承犯行之犯後態度及
      尚未與告訴人達成和解等一切情狀，判處有期徒刑3 月，
      量刑堪稱妥適；上訴人以量刑過輕，指摘原判決不當，核
      非可採。
（四）被告於行為時之刑法第41條第1 項前段規定：「犯最重本
      刑為五年以下有期徒刑以下之刑之罪，而受六個月以下有
      期徒刑或拘役之宣告，因身體、教育、職業、家庭之關係
      或其他正當事由，執行顯有困難者，得以一元以上三元以
      下折算一日，易科罰金」。又被告行為時之易科罰金折算
      標準及罰金罰鍰提高標準條例第2 條前段（現已刪除）規
      定，就其原定數額提高為100 倍折算1 日，則本件被告行
      為時之易科罰金折算標準，應以銀元300 元折算1 日，經
      折算為新台幣後，應以新台幣900 元折算為1 日。惟95年
      7 月1 日修正公布施行之刑法第41條第1 項前段則規定：
      「犯最重本刑為五年以下有期徒刑以下之刑之罪，而受6
      個月以下有期徒刑或拘役之宣告者，得以新台幣1,000 元
      、2,000 元或3,000 元折算1 日，易科罰金」，經比較修
      正前後之易科罰金折算標準，以被告行為時之規定，較有
      利於被告，則應依刑法第2 條第1 項前段，適用行為時刑
      法第41條第1 項前段及罰金罰鍰提高標準條例第2 條前段
      之規定，定其折算標準。
（五）原審本同上見解，依刑事訴訟法第449 條第2 項、第3 項
      ，刑法第2 條第1 項前段、第284 條第1 項前段，修正前
      刑法第62條前段、第41條第1 項前段，修正前罰金罰鍰提
      高標準條例第1 條前段（此為刑法施行法第1 條之1 之誤
      繕）、第2 條，現行法規所定貨幣單位折算新台條例第2
      條之規定，逕以簡易判決判處被告有期徒刑3 月，如易科
      罰金，以以銀元300 元即新台幣900 元折算1 日，其認事
      用法均無不當，量刑亦屬妥適。公訴人上訴意旨，任意指
      摘原判決量刑過輕，為無理由，應予駁回。
據上論斷，應依刑事訴訟法第455 條之1 第1 項、第3 項、第36
8 條、第373 條，判決如主文。
本案經檢察官林在培到庭執行職務。
中　　華　　民　　國　　96　　年　　4 　　月　　20　　日
                  刑事第六庭審判長法  官  李育仁
                                  法　官  黃潔茹
                                  法　官  姜麗香
以上正本證明與原本無異。
本判決不得上訴。
                                  書記官  彭莉婷
中　　華　　民　　國　　96　　年　　4 　　月　　20　　日
附錄本案論罪科刑法條全文：
刑法第284條第1項
 因過失傷害人者，處6月以下有期徒刑、拘役或500元以下罰金，
 致重傷者，處 1 年以下有期徒刑、拘役或 500 元以下罰金。
